臺灣板橋地方法院刑事裁定　　　　　　94年度交聲字第1970號
原處分機關　交通部公路總局臺北區監理所
異　議　人
即受處分人　甲○○
上列異議人即受處分人因違反道路交通管理處罰條例案件，對於
交通部公路總局臺北區監理所民國94年11月7 日所為之北監自裁
字第裁40－ZDA023009 號處分，聲明異議，本院裁定如下：
    主  文
異議駁回。
    理  由
一、按汽車行駛於高速公路或設站管制之道路，而不遵管制之規
    定者，處汽車駕駛人新臺幣（下同）三千元以上六千元以下
    罰鍰；又汽車駕駛人有上開行為時，除依原條款處罰鍰外，
    並記違規點數一點，道路交通管理處罰條例第三十三條第一
    項、第六十三條第一項第一款分別定有明文。次按汽車行駛
    高速公路，前後兩車間之行車安全距離，在正常天候狀況下
    ，依左表之規定：即小型車車速為時速六十公里時，應保持
    三十公尺之最小安全距離；時速為一百公里時，應保持五十
    公尺之最小安全距離。前項規定如遇濃霧、濃煙、強風、大
    雨、夜間行車或其他特殊情況時，其安全距離應酌量增加，
    高速公路交通管制規則第六條亦有明文。準此，在正常天侯
    狀況下，小型車行駛於高速公路，車速為時速九十三公里者
    ，前後兩車間應保持四十六點五公尺以上之行車安全距離自
    明。
二、本件原處分認異議人即受處分人甲○○於九十四年八月二十
    六日十四時四十二分許，駕駛其所有之車號二五三○─KF號
    自用小客貨車，行駛於國道一號高速公路北上二六八公里處
    ，經內政部警政署國道公路警察局第四警察隊斗南分隊員警
    以雷射測速器測獲其時速為九十三公里，與前車未保持四十
    六點五公尺以上之行車安全距離，遂予照相採證，並掣單逕
    行舉發。受處分人於應到案日期前提出申訴，經原處分機關
    函請舉發機關調查結果，仍認受處分人有上開未保持行車安
    全距離之違規行為，原處分機關乃依道路交通管理處罰條例
    第三十三條第一項、第六十三條第一項第一款規定，裁處罰
    鍰三千元，並記違規點數一點。
三、異議意旨略以：在未進入取締員警攝影鏡頭前，因突有車輛
    超車於前，致異議人車輛與前車間未能保持行車安全距離，
    而遭拍照採証；又測距照相前方未設置警示牌，且員警於該
    處橋上拍照，易令駕駛人驚覺緊急煞車而造成車禍云云。
四、經查，異議人於前揭時地駕駛其所有之車號二五三○─KF號
    自用小客貨車，經內政部警政署國道公路警察局第四警察隊
    斗南分隊員警以雷射測速器測獲其時速為九十三公里，與前
    車未保持四十六點五公尺以上之行車安全距離，並照相採證
    後予以逕行舉發等情，為異議人所不爭執，復有內政部警政
    署國道公路警察局九十四年八月三十一日公警局交字第ZDA
    ○二三○○九號舉發違反道路交通管理事件通知單影本、內
    政部警政署國道公路警察局第四警察隊九十四年十月十二日
    公警四交字第○九四○四七二○九四號函影本各一件及採証
    照片一幀在卷可稽。又依上開採證照片所示，車號二五三○
    ─KF號自用小客貨車時速為九十三公里，與前車距離依地上
    標線判斷未達三格即三十公尺，則異議人未依規定保持行車
    安全距離之違規事實甚明。至異議人辯稱：其車未保持行車
    安全距離係因他車突然超車所致云云，經本院依職權向原舉
    發單位調閱本件違規車輛之採證光碟勘驗結果：光碟開始播
    放後約九秒時，畫面下方出現一輛綠色小客車（下稱綠車）
    行駛於內側車道，綠車前方為一輛銀色小客車，兩車距離依
    地上標線判斷約一百公尺，畫面繼續播放約一秒後，該車道
    出現異議人之車輛行駛於綠車之後，二車並接續駛入該路段
    之行車安全離辨識標線區，自二車出現於畫面至光碟播放結
    束止，期間約十秒，異議人車輛與綠車之間無任何車輛，二
    車均未變換車道，煞車燈亦未亮起，且無他車切入該車道之
    情形，二車之距離由地上標線可判斷出均未達三格（三十公
    尺），審諸斯時車流量不大並無不能保持安全車距之情事，
    有本院勘驗筆錄及上開採証光碟在卷可佐，足認異議人之車
    輛自進入該路段行車安全距離標線區至為警拍照測獲時，始
    終緊隨其前方之綠色小客車行駛，二車之距離均不足三十公
    尺，且該綠車未有變換車道超車或有煞車減速之情事，是異
    議人前開辯解，顯與事實不符，委無足取。再者，行車保持
    安全距離之規定，主要係為維護行車安全，避免後車追撞之
    危險所設，若未保持安全距離，即屬違規，尚不以於測距照
    相前方設置警告標誌為必要。又對於車輛動態交通違規行為
    ，為避免執法過程造成用路人之不便及危害，採拍照採證逕
    行舉發，乃適當之執法行為，此外，為採證明確，選擇高處
    執行拍照，俾將違規要件攝入，亦屬合理。本件舉發員警於
    該路段橋上執行拍照採證之行為，並無違誤之處，異議人所
    辯：測距照相之前方路段應設置警示標誌、員警自橋上拍照
    採證係屬不當云云，自非可採。
五、綜上，異議人所陳各端，均無足採。本件事證明確，異議人
    駕車行駛於高速公路，未保持行車安全距離之違規事實，堪
    以認定。從而，原處分機關據以援引前開規定，裁處異議人
    罰鍰三千元，並記違規點數一點，於法並無違誤。本件異議
    為無理由，應予駁回。
據上論斷，應依道路交通案件處理辦法第十九條，裁定如主文。
中　　華　　民　　國　　94　　年　　12　　月　　14　　日
                  交通法庭  法　官  劉  安  榕
上列正本證明與原本無異。
如不服本裁定應於送達後5日內向本院提出抗告狀
                             書記官 楊  馥  如
中　　華　　民　　國　　94　　年　　12　　月　　14　　日
